【裁判字號】    97,台上,67
【裁判日期】    970110
【裁判案由】    違反毒品危害防制條例
【裁判全文】
最高法院刑事判決                九十七年度台上字第六七號
上 訴 人  台灣高等法院高雄分院檢察署檢察官
被    告  甲○○
上列上訴人因被告違反毒品危害防制條例案件，不服台灣高等法
院高雄分院中華民國九十六年八月三十一日第二審判決（九十六
年度上訴字第一四０五號，起訴案號：台灣高雄地方法院檢察署
九十五年度偵字第一九０四七號），提起上訴，本院判決如下：
    主  文
上訴駁回。
    理  由
按刑事訴訟法第三百七十七條規定，上訴於第三審法院，非以判
決違背法令為理由，不得為之。是提起第三審上訴，應以原判決
違背法令為理由，係屬法定要件。如果上訴理由狀並未依據卷內
訴訟資料，具體指摘原判決不適用何種法則或如何適用不當，或
所指摘原判決違法情事，顯與法律規定得為第三審上訴理由之違
法情形，不相適合時，均應認其上訴為違背法律上之程式，予以
駁回。本件原判決以公訴意旨略稱：被告甲○○基於販賣第二級
毒品安非他命牟利之概括犯意，於民國九十五年一月十七日八時
許，在高雄市前鎮區○○○街四九七巷八號五樓陳政煜住處，以
每包新台幣五百元價格，售賣一包安非他命予陳政煜；復於同月
二十日二十一時許，在高雄市前鎮區鎮○○街三九五巷三十三號
一樓之一其住處，以相同價格，售賣一包安非他命予陳政煜等情
，因認被告涉有毒品危害防制條例第四條第二項販賣第二級毒品
罪嫌。經審理結果，認不能證明被告犯罪，爰撤銷第一審之科刑
判決，改判諭知被告無罪，已綜合全部卷證資料，詳加審酌判斷
，從形式上觀察，並無判決違背法令之情形存在。復查證人陳政
煜在警詢中之陳述，為審判外之言詞陳述，且被告之選任辯護人
亦爭執其證據能力，該陳述自不得作為證據，但得以之為彈劾證
據使用，判決內已加說明（見原判決第二頁第二十五行至第三頁
第九行），並無上訴意旨所稱判決不載理由之違法情事。再，原
判決以證人陳政煜所為關於向被告購買安非他命之陳述，先後不
一，具有瑕疵存在，尚難盡信。而證人即陳政煜之女友王瓊方僅
證稱被告曾在陳政煜之住處居住等語，無法證明被告售賣安非他
命予陳政煜之事實。證人即警員陳振興在偵查中所述被告售賣安
非他命予陳政煜一節，則係聽聞自陳政煜，核屬傳聞證據，亦不
得作為判斷之依據。扣案之殘渣袋、吸食器、葡萄糖粉末及空夾
鏈袋等物，均難執為被告販賣毒品之直接、確實證據。被告使用
之門號0000000000號行動電話通聯紀錄，已逾電信公
司保存期限，致無法調查。從而檢察官所舉之證據不足為被告有
罪之積極證明，基於無罪推定原則，應為被告無罪之諭知，理由
內已逐一剖析論敘。上訴意旨猶就原審所為上開證據取捨判斷職
權之適法行使，及判決內已明白論斷之事項，憑己見為不同之評
價，任意指摘，與法律規定得為第三審上訴理由之違法情形，不
相適合，其上訴為違背法律上之程式，應予駁回。
據上論結，應依刑事訴訟法第三百九十五條前段，判決如主文。
中    華    民    國  九十七  年    一    月    十    日
                      最高法院刑事第二庭
                          審判長法官  紀  俊  乾
                                法官  黃  正  興
                                法官  陳  東  誥
                                法官  林  錦  芳
                                法官  徐  文  亮
      本件正本證明與原本無異
                                      書  記  官
中    華    民    國  九十七  年    一    月   十四   日
                                                      V


司法院資訊處製作；財團法人民間司法改革基金會備份。
